# 技术提示中相关的增量成本

提问人：cpab 时间：2020-08-29 22:30:00
14 号收入准则、 22 号准则技术提示
22 号金融工具确认与计量准则：
对于以公允价值计量且其变动计入当期损益的金融资产和金融负债，相关的交易费用直接计入损益；对于其他类别的金融资产和金融负债，相关交易费用计入初始确认金额。
这里的交易费用，是指可直接归属于购买、发行或处置金融工具的增量费用。增量费用是指企业没有发生购买、发行或处置相关金融工具的情形就不会发生的费用，包括支付给代理机构、咨询公司、券商、证券交易所（新增）、政府（新增）有关部门等的手续费、佣金、相关税费（新增）以及其他必要支出。
14 号收入准则：
取得合同的增量成本，是指企业不取得合同就不会发生的成本（如销售佣金等）。企业为取得合同发生的、除预期能够收回的增量成本之外的其他支出（如无论是否取得合同均会发生的差旅费、投标费、为准备投标资料发生的相关费用等），应当在发生时计入当期损益，但是，明确由客户承担的除外。
例 44 中对无论是否取得合同均会发生的成本不做为增量成本。如：外部法律费用和差旅费用无论是否取得合同均将发生。因此，这些成本应在发生时确认为费用。
请教：对于发行债券发生债券评级、律师费（专对发行债券）、对发行债券证监会问询函回复报告发生的会计师费用，现行通常是作为发行费用，列入应付债券初始金额。理由是不发行债券，就不会发生这些费用。但这些费用，不论证监会是否会审批通过发行债券都会发生。此与收入准则中是否取得合同均会发生的成本不做为增量成本，口径不统一。如何理解，对于 22 号准则，发行债券无论是否成功均会发生的费用，能否做为增量成本，列入应付债券初始金额？谢谢！

回答人：chenyiwei
首先， 14 号和 22 号准则对增量成本的处理是基于不同的逻辑，不应简单类比和互相引用，应严格遵循准则对适用范围的规定。
其次，对于发行证券准备阶段的各项成本，如果要递延，除了满足“属于增量成本”这一条之外，还要求在这些支出发生时，能够合理预计能够发行成功，并从发行募集资金中获得补偿，不满足后一条件的，也不能予以递延，而应在发生时直接计入费用。由于证券发行准备和申请时间较长，其中涉及的不确定性较大，因此对于早期阶段所发生的费用，虽然是增量费用，但仍建议在确定递延时要非常谨慎。